【裁判字號】    97,訴,47
【裁判日期】    970603
【裁判案由】    侵權行為損害賠償
【裁判全文】
臺灣臺南地方法院民事判決                97年度訴字第47號
原      告  甲○○
被      告  乙○○
上列當事人間請求侵權行為損害賠償事件，經本院於民國97年5
月21日言詞辯論終結，判決如下：
    主  文
被告應給付原告新臺幣伍拾萬元，及自民國九十七年五月二十一
日起至清償日止，按年息百分之五計算之利息。
訴訟費用由被告負擔。
本判決得假執行。
    事實及理由
壹、按訴狀送達後，原告不得將原訴變更或追加他訴。但擴張或
    減縮應受判決事項之聲明者，不在此限。民事訴訟法第255
    條第1項第3款定有明文。經查，本件原告原依侵權行為之法
    律關係起訴請求被告給付原告新臺幣（下同）881800 元及
    法定遲延利息，嗣於訴狀送達後，減縮應受判決事項之聲明
    ，請求被告應給付原告50萬元及法定遲延利息，核與上開規
    定相符，應予准許，合先敘明。
貳、原告主張：被告乙○○於民國95年11月17日上午6時25分許
    ，駕駛車牌號碼4777-JX號自小客貨車，沿臺南縣新營市○
    ○路○段外側車道由西向東方向行駛，途經前該路段與三興
    街之設有行車管制號誌交岔路口時，原應注意該行駛之路段
    行車速限為每小時70公里，且應注意車前狀況，隨時採取必
    要之安全措施，而依當時天候晴朗、日間自然光線、路面鋪
    裝柏油乾燥無缺陷、無障礙物及視距良好等情，客觀上並無
    不能注意之情事，竟疏未注意及此，而貿然以時速約100公
    里之速度，在上開道路超速行駛，適有原告騎乘OSK-997重
    型機車沿三興街北往南行駛至上開路口，見狀避煞不及發生
    碰撞，致原告人車倒地，而受有頭部外傷合併腦震盪、右側
    股骨、脛骨粉碎性骨折、右側足掌骨折之傷害。被告上開過
    失傷害犯行，業經臺灣臺南地方法院檢察署檢察官提起公訴
    ，並經本院以96年度交簡字第2530號刑事判決判處罪刑確定
    在案。原告因上開被告過失行為，致受有支出醫療費用、看
    護費用及精神痛苦之損害共50萬元，爰依侵權行為之法律關
    係提起本件訴訟，並聲明：如主文第一項所示。
參、被告則以：就原告主張之事實無意見，並就原告之請求為認
    諾。
肆、得心證之理由：
（一）按當事人於言詞辯論時為訴訟標的之捨棄或認諾者，應本
      於其捨棄或認諾為該當事人敗訴之判決，民事訴訟法第
      384條定有明文。本件原告訴之聲明業經被告於本院97 年
      5月21日言詞辯論期日當庭承認原告之主張為有理由並為
      認諾，有該期日言詞辯論筆錄在卷可憑，爰依前揭規定，
      本於被告之認諾而為其敗訴之判決。
（二）末按本於被告認諾之判決，法院應依職權宣告假執行，民
      事訴訟法第389條第1項第1款定有明文。本件原告勝訴，
      係依被告之認諾而為原告勝訴之判決，應依職權宣告假執
      行。
伍、據上論結：本件原告之訴為有理由，依民事訴訟法第78條、
    第389條第1項第1款，判決如主文。
中    華    民    國    97    年    6    月    3     日
                  民事第三庭法  官  廖建彥
以上正本係照原本作成
如對本判決上訴，須於判決送達後20日內向本院提出上訴狀
中    華    民    國    97    年    6    月    3     日
                            書記官  林木村


司法院資訊處製作；財團法人民間司法改革基金會備份。
